# 求助陈版，交叉持股合并报表处理

提问人：wx_5ccae936d25c 时间：2019-05-02 21:13:51
母公司 A 持股子公司 B 股份 70%、持股子公司 C 股份 70%，现 B 公司收购 C 公司少数股东股份 30%，合并报表层面该如何处理？
如在 A 公司层面合并 B、C 报表：（ 1 ）收购少数股东股份成本与按持股比例计算的净资产份额之间的差额调整资本公积？（ 2 ）合并报表少数股东权益份额计算，B 公司净资产的30%+ 收购 C 公司少数股份后的留存收益及其他权益变动 9%？（ 3 ）少数股东损益份额计算，B 公司当期净利及其他权益变动的 30%+C 公司当期净利及其他权益变动的 9%？
另，除在 A公司层面合并外，还能在其他层面合并 C公司吗？

回答人：chenyiwei
因为 B并不控制C，所以只能在 A的层面进行一次性合并。你的理解总体上合理。需注意子公司之间的互相投资的投资成本部分在合并报表层面不形成少数股东权益。